智慧財產法院刑事判決
                                 100年度刑智上訴字第36號
上  訴  人　臺灣嘉義地方法院檢察署檢察官
被      告　賴金柱　　　　
　　　　　　　　　　　　　號
上列上訴人因被告違反著作權法案件，不服臺灣嘉義地方法院99
年度智訴字第2號，中華民國100年4月12日第一審判決（起訴案
號：臺灣嘉義地方法院檢察署98年度偵字第9301號），提起上訴
，本院判決如下：
    主  文
上訴駁回。
    理  由
一、公訴意旨略以：被告賴金柱係設址在嘉義縣民雄鄉山中村牛
    斗山147之1號之三元高科技音響（現改名為海緹娜生化科技
    ）及設址在嘉義縣民雄鄉山中村牛斗山199之100號之金華山
    珍品料理KTV之負責人。緣案外人涂煌輝係設址在嘉義市○
    區○○里○○街33號1樓之振揚影音科技有限公司（下稱振
    揚公司）負責人，案外人蕭錦川係振揚公司總經理，案外人
    鄧勇承係振揚公司負責臺東縣及花蓮縣等地區之業務人員，
    案外人蕭啟彰係設址在嘉義市○區○○里○○路226號1樓之
    嘉聯影音有限公司（下稱嘉聯公司）負責人，案外人蕭進惠
    係嘉聯公司總經理，振揚公司與嘉聯公司係關係企業。於民
    國97年11月間，嘉聯公司與設址在臺北市○○○路48號9樓
    之美華影音科技股份有限公司（下稱美華公司）簽訂「MIDI
    歌曲租賃代理合約」，約定就美華公司所發行伴唱用歌曲使
    用權之出租業務，由嘉聯公司代理；嘉聯公司於97年11月間
    ，與振揚公司簽訂「出租合約書」，再將所代理美華公司之
    業務轉交由振揚公司處理。美華公司與設址在新北市○○區
    ○○路5號4樓之告訴人瑞影企業股份有限公司（下稱瑞影公
    司）及新北市○○區○○路○段207之2號2樓之弘音多媒體科
    技股份有限公司（下稱弘音公司，與告訴人瑞影公司係關係
    企業），係屬經營同一業務而有競爭關係。振揚公司為拓展
    業務，於98年初某日，與案外人即設址在臺東縣臺東市○○
    里○○街○○○巷5號1樓之威重企業有限公司（下稱威重公司
    ）登記負責人劉威宏及實際負責人曾國清簽訂契約，委託威
    重公司說服出租伴唱機台業者（下稱放台主）及承租伴唱機
    台店家，自使用瑞影公司及弘音公司歌曲版權改用美華公司
    之歌曲版權，進而代理振揚公司與出租伴唱機台業者及承租
    伴唱機台店家簽訂契約，與收取使用費等事項，威重公司則
    自所收取之使用費分得部分利益作為代價。案外人蔡俊榮、
    吳東育、謝正峰係威重公司之員工。涂煌輝、蕭進惠、蕭錦
    川、蕭啟彰、鄧勇承、曾國清、蔡俊榮、吳東育、謝正峰、
    林聖雄均明知如附件一之音樂著作，係瑞影公司取得著作財
    產權人豪記影視唱片有限公司等之專屬授權，非經瑞影公司
    同意，不得任意重製、散布、公開演出。詎涂煌輝、蕭進惠
    、蕭錦川、蕭啟彰因考慮如僅提供美華公司之歌曲版權予出
    租伴唱機台業者及承租伴唱機台店家，該業者及店家即無法
    使用瑞影公司之歌曲版權，則業者及店家勢必考量哪一家提
    供之歌曲較多、較受歡迎等因素，而決定要使用振揚公司或
    告訴人瑞影公司之歌曲版權，為藉由提供完整之歌曲，使業
    者及店家能與振揚公司合作，涂煌輝、蕭進惠、蕭錦川、蕭
    啟彰、鄧勇承、張福森、陳寶洋、陳炫銘及賴金柱竟意圖銷
    售，基於犯意聯絡，自98年1月間起，未經瑞影公司同意，
    由涂煌輝、蕭進惠、蕭錦川、蕭啟彰擅自將如附件一之音樂
    著作重製於光碟片，而製作數目不詳之光碟片，並進而將其
    中一部分之光碟片交予賴金柱。賴金柱明知所交付之光碟片
    內如附件一之音樂著作，均係未得瑞影公司授權之音樂著作
    ，竟仍基於意圖出租而擅自以重製之方法侵害他人著作財產
    權之犯意，將上開振揚公司所交付之磁碟片內之歌曲重製於
    其所有用於出租之不詳數目之伴唱機內，供承租其伴唱機之
    店家進而提供不知情之客人公開演出上開著作物，以此方式
    侵害告訴人瑞影公司之著作財產權。因認被告涉犯著作權法
    第91條第2項意圖出租擅自以重製之方法侵害他人之著作財
    產權罪嫌。
二、按犯罪事實應依證據認定之，無證據不得認定犯罪事實；不
    能證明被告犯罪者，應諭知無罪之判決，刑事訴訟法第154
    條第2項、第301條第1項分別定有明文。又認定不利於被告
    之事實，須依積極證據，苟積極證據不足為不利於被告事實
    之認定時，即應為有利於被告之認定，更不必有何有利之證
    據；認定犯罪事實所憑之證據，雖不以直接證據為限，間接
    證據亦包括在內，然而無論直接或間接證據，其為訴訟上之
    證明，須於通常一般之人均不致有所懷疑，而得確信為真實
    之程度者，始得據為有罪之認定，若其關於被告是否犯罪之
    證明未能達此程度，而有合理性懷疑之存在，致使無從形成
    有罪之確信，根據「罪證有疑，利於被告」之證據法則，即
    不得遽為不利於被告之認定。再事實之認定，應憑證據，如
    未能發現相當證據，或證據不足以證明，自不能以推測或擬
    制之方法，以為裁判之基礎。至告訴人之告訴，係以使被告
    受刑事訴追為目的，是其陳述是否與事實相符，仍應調查其
    他證據以資審認。又刑事訴訟法第161條第1項規定：檢察官
    就被告犯罪事實，應負舉證責任，並指出證明之方法。因此
    ，檢察官對於起訴之犯罪事實，應負提出證據及說服之實質
    舉證責任。倘其所提出之證據，不足為被告有罪之積極證明
    ，或其指出證明之方法，無從說服法院以形成被告有罪之心
    證，基於無罪推定之原則，自應為被告無罪判決之諭知（最
    高法院分別著有30年上字第816號、76年台上字第4986號、4
    0年台上字第86號、52年度台上字第1300號、92年度台上字
    128號判例要旨參照）。
三、檢察官認被告賴金柱涉犯著作權法第91條第2項之意圖出租
    擅自以重製之方法侵害他人之著作財產權罪嫌，無非係以告
    訴人瑞影公司之指訴、附件一所示受侵權歌曲明細表、專屬
    授權證明書、臺灣臺東地方法院檢察署扣押物品清單、被告
    於偵查中之供述、瑞影公司與弘音公司、優世大公司聯合登
    報聲明為其主要論據。
四、訊據被告賴金柱固供承自92年間開始經營「三元高科技音響
    」，並自96年間起擔任「金華山珍品料理KTV」之負責人，
    97年12月前曾與瑞影公司之經銷商郭坤正簽約，而取得將「
    弘音精選MIDI」之歌曲重製於其所出租伴唱機之授權，嗣於
    98年1月1日起改與振揚公司之涂煌輝簽約，以每月2,200元
    之價格向振揚公司承租MIDI歌曲版權，附件一所示之歌曲均
    係由振揚公司業務員交給伊，伊確有將附件一所示部分歌曲
    重製於其所出租之伴唱機，自98年1月1日起至本案查獲時止
    ，大約出租了30台伴唱機供歌友會或臨時演唱等事實，惟堅
    詞否認有何違反著作權法第91條第2項之意圖出租擅自以重
    製之方法侵害他人之著作財產權犯行，辯稱：伊出租伴唱機
    台都有向合法廠商購買版權，伊係與振揚公司簽約而付費取
    得附件一所示歌曲，版權業者都說有合法取得著作財產權，
    伊僅係下游廠商無法瞭解那些歌曲是何人所發行，亦不知瑞
    影公司、弘音公司及優世大公司曾發表聯合登報聲明，瑞影
    公司未曾告知附件一所示歌曲須經該公司授權，亦未詢問伊
    何以未續約等語。辯護人則辯稱：簽約時振揚公司保證所提
    歌曲版權均屬合法，被告屬於下游業者只能被動接受，並信
    賴已取得合法授權而重製在伴唱機內，被告自始至終均有支
    付費用取得授權，被告曾與告訴人簽訂契約，告訴人亦表示
    事先並不知道提供哪些歌曲發行，至於振揚公司究係取得哪
    些著作財產權被告並未參與，被告並無違反著作權法之犯意
    等語。
五、證據能力部分：
  (一)按被告以外之人於審判外之言詞或書面陳述，除法律有規定
    者外，不得作為證據；又被告以外之人於審判外之陳述，雖
    不符合同法第159條之1至第159條之4之規定，但經當事人於
    審判程序同意作為證據，法院審酌該言詞陳述或書面陳述作
    成時之情況，認為適當者，亦得為證據。當事人、代理人或
    辯護人於法院調查證據時，知有第159條第1項不得為證據之
    情形，而未於言詞辯論終結前聲明異議者，視為有前項之同
    意，刑事訴訟法第159條第1項及第159條之5分別定有明文。
    經查，本判決下列所引用之各該被告以外之人於審判外之陳
    述（包含書面陳述），固屬傳聞證據，但檢察官及被告於本
    院準備程序及審判期日中，均表示無意見，且當事人未於言
    詞辯論終結前聲明異議，本院審酌該等證據作成之情況，認
    為適於為本件認定事實之依據，依刑事訴訟法第159條之5第
    2項規定，應具有證據能力，合先敘明。
  (二)至其餘本判決所引用之卷內文書證據及物證之證據能力部分
    ，並無證據證明係公務員違背法定程序所取得，檢察官及被
    告於本院均未主張排除前開物證之證據能力，且迄本院言詞
    辯論終結前均未表示異議，本院經審酌前開物證並非公務員
    違背法定程序所取得，亦無刑事訴訟法第159條之4顯有不可
    信之情況，故上揭物證均有證據能力。
六、本院查：
  (一)如附件一所示歌曲等音樂著作經如附件一所示之授權人專屬
    授權告訴人重製，授權期間如附件一所示，業據告訴人提出
    專屬授權證明書在卷可參（見他字卷(二)第18至24頁、178至
    181頁、190至第192頁、他字卷(六)第12至27頁），且為被告
    所不爭，足證告訴人確為如附件一所示音樂著作之專屬被授
    權人，第三人於上開專屬授權期間內非經告訴人之同意或授
    權不得重製上開音樂著作。
  (二)其次，扣案如附件一所示之卡巧伴唱帶CD、隨身碟、弘音伴
    唱磁碟片（弘音87、88、89、90、91）、點將播放主機、記
    憶卡、穩讚伴唱帶磁片（穩讚24、25、26、27）內分別有重
    製如附件一所示之音樂著作，且上開扣案物品均係振揚公司
    交付予被告，被告再將之提供予向其承租伴唱機之店家，將
    之重製於其所出租之伴唱機等情，業據被告於調查站及偵查
    中供承不諱（見他字卷(二)第89、90、86頁），是以被告於經
    警查獲時確實持有重製告訴人享有著作財產權歌曲之重製物
    ，並利用不知情之店家重製於承租之伴唱機內。
  (三)茲有爭議者為，被告是否有侵害告訴人著作財產權之犯意？
  1.依檢察官於起訴書所載之證據，其認定被告具有違反著作權
    之主觀犯意，無非以：被告自92年起即開始經營「三元高科
    技音響」迄起訴時已有6年多，對著作權業務應較熟悉，且
    被告自承97年間係向弘音公司租用版權，98年間因振揚公司
    歌曲較多，價格較便宜，足認被告對於振揚公司未取得弘音
    公司授權應有所認識。上訴意旨略以：被告既為伴唱機業者
    ，其對於該伴唱機機台內錄製之歌曲是否具有著作權之授權
    ，顯然應較一般人有能力知悉及辨別，告訴人曾與弘音公司
    、優世大公司登報聯合聲明，即已告知伴唱業者有關振揚公
    司未經合法授權，被告為有相當規模之機台業主，其顯然知
    悉其所灌錄使用之歌曲可能侵害他人之著作權等語。
  2.被告於92年間開始經營「三元高科技音響」（98年4 月底改
    名「海緹娜生化科技」）迄今，營業項目是音響出租及修理
    ，並出租伴唱機及歌曲軟體給店家使用，另自96年1、2月起
    經營「金華山珍品料理KTV」作KTV及料理等情，業據被告於
    調查站供承不諱（見他字卷(二)第88頁正反面）。此外，被告
    前曾於96年1月8日與告訴人之經銷商郭坤正簽訂「弘音精選
    MIDI」承租約定書，約定被告承租告訴人自96年1月1日起至
    96年12月31日期間內所發行之精選歌曲及95年12月31日前之
    MIDI歌曲供店家使用，曲目內容以告訴人正式提供之歌曲檔
    案為準（見原審卷第135至137頁）。其後，被告於97年3月
    28日再與郭坤正簽訂「弘音精選MIDI」承租約定書，約定被
    告承租告訴人自97年1月1日起至97年12月31日期間內所發行
    之精選歌曲及精選97年1月1日前之MIDI歌曲供店家使用，曲
    目內容以告訴人正式提供之歌曲檔案為準（見原審卷第62至
    64頁）。嗣被告於98年1月8日改與振揚公司之涂煌輝簽訂「
    振揚精選MIDI」承租約定書，約定被告向振揚公司承租「振
    揚精選MIDI」載體供店家使用（見原審卷第60至61頁），足
    見被告先前確曾向告訴人承租弘音公司發行之音樂著作後轉
    租予店家，嗣改向振揚公司承租包括如附件一所示歌曲在內
    之音樂著作。
  3.惟查，證人即告訴人之經銷商郭坤正於原審結證稱：伊是97
    年以前弘音、瑞影公司嘉義的經銷商，被告在97年前有向伊
    買過產品，伊是代理弘音在嘉義地區所發行之MIDI歌曲產品
    ，公司每個月會寄歌單、光碟、磁片下來，伊再交給機台主
    ，光碟、磁片的內容是要灌到伴唱機內，只要跟我們簽合約
    就有權將光碟、磁片的內容灌錄到機台，至於弘音發行的歌
    曲是否保證版權絕對合法，出問題找弘音就可以。簽約時弘
    音、瑞影沒有給我們看有哪些歌，歌曲很多，我們也不知道
    到底哪些歌是屬於誰的，要等到弘音、瑞影發歌單給伊，伊
    才知道有什麼歌曲，自伊開始擔任弘音、瑞影公司的經銷商
    就是這樣代理。被告是屬於放台主。伊不知道哪些歌曲屬於
    弘音、瑞影或振揚公司，要等歌單每個月下來才知道，每個
    月寄下來的歌單會註明哪幾首歌屬於哪家公司等語（見原審
    卷第231至233、235、240頁），由上足見，就承租音樂著作
    使用於電腦伴唱機之市場運作而言，放台主（即出租電腦伴
    唱機硬體週邊設備之業者）多係與MIDI歌曲發行公司之各區
    域經銷商簽訂租約，而由MIDI歌曲發行公司於租賃期間內將
    儲存MIDI歌曲電腦軟體之載體（即光碟或磁片）交付予經銷
    商後轉交放台主，且依業界之交易習慣，簽約時MIDI歌曲發
    行公司之通常並未提供該公司取得詞曲等音樂著作權人專屬
    授權之證明文件，而僅與承租人（即放台主）約定倘涉有著
    作權之糾紛時，即由出租人負責處理，且承租人（即放台主
    ）於租賃期間亦無從事先得知MIDI歌曲發行公司將依約交付
    哪些歌曲，而係於每個月寄送歌單予經銷商或放台主時，承
    租人始知悉MIDI歌曲發行公司所交付之歌曲曲目，惟MIDI歌
    曲發行公司亦未逐月提供該公司取得詞曲等音樂著作權人專
    屬授權之證明文件，是以依MIDI歌曲發行公司目前管理其授
    權歌曲及簽約履行之方式，承租人事實上根本無從查證知悉
    其所承租之歌曲是否確經各該音樂著作權人授權，更遑論知
    悉各該MIDI歌曲發行公司取得授權內容究係專屬授權或非專
    屬授權，暨著作權之授權範圍（例如：重製權、公開演出權
    或出租權）或授權期間，此由告訴人之經銷商亦不知何首歌
    曲係屬於弘音、瑞影或振揚公司所代理等情即足佐證，被告
    係經銷商之下游放台主，其更無從知悉何歌曲之何種著作財
    產權於何特定期間係專屬授權予告訴人，其自無侵害告訴人
    著作財產權之犯意。
  4.再者，告訴代理人於原審陳稱：起訴書附表57、58之歌曲是
    98年4月取得專屬授權，告訴人製作MIDI軟體時間大約要1個
    月，最快也要98年5月3日後才能重製等語（見原審卷第50頁
    ），足見自告訴人取得如附件一所示歌曲之專屬授權後迄其
    製作MIDI軟體提供予承租人重製，至少須1個月之期間，則
    於告訴人提供歌單及光碟或磁片前，下游經銷商或放台主根
    本無從知悉告訴人每月究係取得那些歌曲之專屬授權。惟依
    附件一所示，告訴人就各該音樂著作所取得授權期間，部分
    係於97年10月9日至97年12月31日間取得授權，部分則係於
    98年1月15日至98年4月3日間取得授權，惟被告係於98年1月
    8日即改與振揚公司之涂煌輝簽訂「振揚精選MIDI」承租約
    定書，而未再與告訴人續約，則被告根本無從知悉告訴人於
    97年12月間及98年1月15日至98年4月3日間取得附件一所示
    歌曲之專屬授權，其自無侵害該部分告訴人著作財產權之犯
    意，起訴書認被告明知附件一所示音樂著作均係告訴人取得
    著作財產權人豪記公司之專屬授權，自98年1月起即未經告
    訴人同意而重製附件一所示歌曲於其所出租伴唱機，顯有誤
    會。
  5.又證人涂煌輝於原審亦結證稱：被告並未參與歌曲的發行，
    伊有跟被告說歌曲的來源是美華、華特，但有可能有別人的
    歌曲，振揚公司會去購買來使用，振揚公司有授權被告重製
    於機台，因為被告有向伊承租，伊賣給被告的歌曲的重製權
    是向美華、華特、弘音、瑞影購買的。華特、美華是全臺灣
    包起來，並僅有授權振揚公司，瑞影部分是買60套，瑞影就
    交付60片磁片，振揚公司就直接給承租人使用（即灌入伴唱
    機內）。伊向瑞影、弘音購買版權部分，瑞影、弘音亦未交
    付著作權權利證明，與瑞影、弘音簽約時，亦沒有授權證明
    。伊有向被告保證歌曲的重製權由振揚公司負責，與承租人
    無涉。伊是去向嘉聯影音公司取得美華、華特的授權，嘉聯
    影音公司係與美華、華特簽約。被告知道振揚公司沒有取得
    瑞影公司歌曲的授權，但知道振揚公司係向瑞影公司的經銷
    商購買，振揚公司與瑞影公司經銷商有簽訂讓渡書，振揚公
    司是按被告所放機台數量交付光碟片或磁片等語（見原審卷
    第192至200頁、第202、205頁）由上足見，被告並未參與重
    製如附件一所示歌曲於記憶卡、隨身碟及磁碟片，且就附件
    一所示歌曲之磁片可能係振揚公司自行向瑞影公司經銷商取
    得授權後，再將之輾轉交付授權予被告，而被告支付予振揚
    公司之租金每天為75元，每月為2,200元，亦據證人涂煌輝
    結證明確（見原審卷第191頁），被告支付予告訴人之租金
    則為每月2,600元（見原審卷第51頁），核與被告於偵查中
    證稱：伊之前於97年有用過弘音公司的版權，後來改用振揚
    公司的版權，因為振揚公司的歌曲較多，價格便宜一點點，
    振揚公司說他們都是合法的，振揚公司說有向弘音公司買版
    權等語相符（見他卷(二)第95頁反面），則被告所持有之如附
    件一所示之重製物是否均未取得告訴人之授權，已非無疑。
  6.縱振揚公司確未合法取得如附件一所示音樂著作之重製權，
    而無再授權予被告重製之合法權源，惟參酌被告分別與告訴
    人、振揚公司所簽訂之承租約定書均約定如有重製權或民事
    、刑事之糾紛一概與承租人無涉（見原審卷第60、64頁），
    顯見MIDI歌曲發行公司（包括告訴人、弘音公司或振揚公司
    ）概以上述免責條款減輕渠等依約須提示授權合約予下游廠
    商，俾使下游廠商知悉MIDI歌曲發行公司取得授權範圍之義
    務，MIDI歌曲發行公司亦從未思及將上開授權資訊公示揭露
    予公眾，以致電腦伴唱機業者或使用者無法藉由公開透明之
    資訊確知渠等付費取得之著作財產權是否為合法之權利，而
    電腦伴唱機內所使用歌曲動輒高達數千首至數萬首，依現行
    MIDI音樂市場授權之運作方式及交易習慣，被告既已支付相
    當之對價予振揚公司，其於主觀上即信賴振揚公司將提供經
    合法授權之歌曲，尚符情理，倘謂被告明知或可得而知振揚
    公司係非法業者，則其向告訴人、振揚公司承租歌曲之價差
    僅400元，其顯無向無合法權源之振揚公司支付費用，而甘
    冒刑事責任風險之理。
  7.至告訴人雖提出嘉聯公司聲明書及告訴人與弘音公司、優世
    大公司之登報聯合聲明，並陳稱：被告為有相當規模之機台
    業主，其顯然知悉其所灌錄使用之歌曲可能侵害他人之著作
    權等語。惟查，依嘉聯公司於98年1月3日出具之聲明書所示
    ，其載明：本公司已與美華、華特等各大唱片公司及各大知
    名作詞作曲老師陸續取得合作簽約，且與本公司配合廠商（
    含振揚公司在內）皆有公司行號合法經營，絕非不肖代理商
    等語（見原審卷第131頁），是以依上開聲明書所載內容，
    並未排除向告訴人或弘音公司取得合法授權，是以上開聲明
    書實無從證明被告有何侵害告訴人著作財產權之犯意。至告
    訴人陳稱曾於98年2月偕同弘音公司、優世大公司登報聯合
    聲明，固據其提出報紙一份為證（見原審卷第132至133頁）
    ，惟上開報紙僅係於98年2月間刊登一日，則被告是否確已
    接觸並知悉上開聯合聲明之內容，尚非無疑。況證人郭坤正
    於原審證稱：伊沒有跟被告講振揚公司未合法代理告訴人的
    產品，告訴人有傳真文件給伊，告知未與振揚公司合作，但
    機台主不知道有沒有收到等語（見原審卷第240頁），是以
    被告既未自其原經銷商郭坤正處獲悉上開訊息，而檢察官復
    未能舉證證明告訴人已傳真上開聲明內容之文件予被告，且
    附件一之音樂著作亦未逐一列舉於上開聯合聲明內，自無從
    證明被告於98年2月後明知或可得而知附件一所示音樂著作
    之著作財產權專屬於告訴人猶以重製方式加以侵害。另由上
    述聲明書及登報聯合聲明內容可知，振揚公司及告訴人均聲
    稱渠等業已取得音樂著作權人之授權而得重製於伴唱機，然
    並無任何公示制度或公開揭露資訊制度可供查證渠等聲明內
    容之真偽，令伴唱機業者及使用者無所適從，而被告自96年
    起均有付費予MIDI歌曲發行公司而擬以授權之方式合法重製
    音樂著作於伴唱機，實無從僅因被告自92年起即開始經營「
    三元高科技音響」迄起訴時已有6年多，遽以推論其有侵害
    如附件一所示告訴人著作財產權之犯意。
七、綜上所述，依卷內所附證據既無從證明被告於主觀上有何侵
    害如附件一所示告訴人著作財產權之犯意，更遑論與涂煌輝
    、蕭進惠、蕭錦川、蕭啟彰、鄧勇承、張福森、陳寶洋、陳
    炫銘有何侵害上開著作財產權之犯意聯絡而重製如附件一所
    示音樂著作於記憶卡、隨身碟及磁碟片之行為，復查無其他
    積極證據足資證明被告有何檢察官所指之犯行，原審就被告
    賴金柱為無罪之諭知，經核並無違誤。檢察官上訴指摘原判
    決不當，請求撤銷改判，為無理由，應予駁回。
據上論斷，應依刑事訴訟法第368條判決如主文。
本案經檢察官鍾鳳玲到庭執行職務。
中　　華　　民　　國　　100　 年　　8　　 月　　8　　 日
　　　　　　　　    智慧財產法院第一庭
                          審判長法　官  李得灶
　　　　　　　　　　　　　　    法　官  王俊雄
　　　　　　 　 　　　　　　　  法　官  林欣蓉
以上正本證明與原本無異。
如不服本判決應於收受判決後10日內向本院提出上訴書狀，並應
應敘述具體理由。其未敘述上訴理由者，應於上訴期間屆滿後20
日內向本院補提理由書(均須按他造當事人之人數附繕本)「切勿
逕送上級法院」。
中　　華　　民　　國　　100　 年　　8　　 月　　11 　 日
                                書記官  周其祥